最　高　行　政　法　院　裁　定
110年度聲再字第204號
聲　請　人　林見杉                                      
上列聲請人因與相對人臺灣臺南地方檢察署間刑事事件，對於中
華民國110年4月30日本院110年度聲再字第36號裁定，聲請再審
，本院裁定如下：
　　主  文
再審之聲請駁回。
再審訴訟費用由聲請人負擔。
　　理  由
一、按對於終審法院之裁定有所不服，除合於法定再審原因得聲
    請再審外，不容以其他之方法聲明不服，故不服終審法院之
    裁定而未以聲請再審之程式為之者，仍應視其為再審之聲請
    ，依聲請再審程序調查裁判。本件聲請人提出不服抗議書狀
    ，對於本院確定裁定聲明不服，依上說明，仍應視其為再審
    之聲請，依聲請再審程序調查裁判。次按對於確定裁定聲請
    再審，應依行政訴訟法第283條準用同法第277條第1項第4款
    之規定表明再審理由，此為必須具備之程式。所謂表明再審
    理由，必須指明確定裁定有如何合於行政訴訟法第273條所
    定再審事由之具體情事，始為相當。倘僅泛言有再審事由而
    無具體情事者，仍難謂已合法表明再審理由，所為再審之聲
    請，即屬不合法。
二、緣聲請人因刑事案件，不服相對人民國107年7月18日南檢銘
    重107他聲105字第1079027793號函及107年8月31日南檢銘融
    107他2672字第1079037467號函，循序向高雄高等行政法院
    （下稱原審）提起行政訴訟，經原審108年度訴字第146號裁
    定、本院109年度裁字第1388號裁定駁回。聲請人仍不服，
    向本院聲請再審，經本院109年度聲再字第880號裁定駁回。
    聲請人復不服而聲請再審，經本院110年度聲再字第36號裁
    定（下稱原確定裁定）駁回。聲請人復對於原確定裁定聲請
    再審。
三、聲請意旨略以：聲請人未提供印鑑、未簽署土地買賣同意書
    ，也未拿到買賣價款，故臺灣臺南地方法院、臺南市地政事
    務所要負完全責任等語。
四、經核聲請人聲請狀內表明之再審理由，無非重述前訴訟程序
    所為主張而為前訴訟程序確定裁判所不採之理由，再予爭執
    ，而對原確定裁定以其聲請再審不合法，究有何合於行政訴
    訟法第273條第1項各款所定再審事由之具體情事，則未據敘
    明，依上開規定及說明，其再審之聲請自非合法，應予駁回
    。　　　
五、據上論結，本件聲請為不合法。依行政訴訟法第283條、第2
    78條第1項、第104條、民事訴訟法第95條、第78條，裁定如
    主文。
中　　華　　民　　國　  110　 年　　9　   月　  30  　日
                    最高行政法院第一庭
                        審判長法官  侯　東　昇　
                              法官　簡　慧　娟
                              法官　鍾　啟　煌
                              法官　蔡　紹　良
                              法官　王　碧　芳

以  上  正  本  證  明  與  原  本  無  異
中　　華　　民　　國　　110 　年　　9 　　月　　30　　日
　　　　　　　　　　　　　　　書記官　葉　倩　如